【裁判字號】    98,交聲,3253
【裁判日期】    981230
【裁判案由】    聲明異議
【裁判全文】
臺灣高雄地方法院交通事件裁定        98年度交聲字第3253號
原處分機關  高雄市政府交通局
異  議  人
即受處分人  甲○○
上列異議人即受處分人因違反道路交通管理處罰條例事件，對於
高雄市政府交通局中華民國98年12月11日所為之處分（原處分：
高市交裁字第裁32-BB0000000號），聲明異議，本院裁定如下：
    主  文
異議駁回。
    理  由
一、異議意旨略以：異議人即受處分人（下稱受處分人）甲○○
    因於民國98年11月8 日10時22分許，駕駛車牌號碼ZK-2957
    號自小客車，行經高雄市○○區○○路郵局前，有闖紅燈之
    行為而為警開單舉發，並遭原處分機關裁處新臺幣（下同）
    2 千7 百元及記違規點數3 點，惟受處分人於上揭時、地並
    未闖紅燈，而是將車停在該處，為此依法聲明異議，請求撤
    銷原處分等語。
二、按汽車駕駛人，行經有燈光號誌管制之交岔路口闖紅燈者，
    處1 千8 百元以上5 千4 百元以下罰鍰，並記違規點數3 點
    ，道路交通管理處罰條例第53條第1 項、第63條第1 項第3
    款分別定有明文。經查：
(一)受處分人於上揭時、地駕駛車牌號碼ZK-2957 號自小客車，
    因有闖紅燈之違規行為，經員警逕行開單舉發，而原處分機
    關即高雄市政府交通局據此裁處罰鍰2 千7 百元，並記違規
    點數3 點等情，此為受處分人所不否認，並有高雄市政府交
    通局高市交裁字第裁32-BB0000000號違反道路交通管理事件
    裁決書各1 份、高雄市政府警察局高市警交相字第B0000000
    號舉發違反道路交通管理事件通知單1 紙附卷可稽，此部分
    事實堪予認定。
(二)受處分人雖辯稱：伊並未闖紅燈，只是停在那裡云云。惟經
    本院向高雄市政府警察局交通警察大隊調取本件據以舉發之
    2 張違規採證照片觀之，顯見受處分人駕駛上開自小客車行
    經上揭路段被拍到第1 張違規照片時，該處之交通號誌已顯
    示紅燈狀態，此時上開自小客車前輪已壓過停止線，惟尚未
    到達行人穿越道，嗣上開自小客車被拍到第2 張違規照片時
    ，該交通號誌仍為紅燈狀態，此時上開自小客車已全部超越
    停止線，且前輪位置已在上開路段之行人穿越道前方，則本
    件受處分人確有駕車行經有燈光號誌管制之交岔路口闖紅燈
    之違規行為，應堪認定。是受處分人空言否認其於前揭時、
    地有何違規行為，自無可採信。
三、綜上所述，受處分人駕駛上開自小客車，於上揭時、地有闖
    紅燈之違規情事既可認定，原舉發單位依照上述規定，對於
    受處分人掣單舉發，尚難認有何違誤之處，是原處分機關依
    道路交通管理處罰條例第53條第1 項、第63條第1 項第3 款
    規定以及違反道路交通管理事件統一裁罰基準表之相關內容
    ，裁處受處分人罰鍰2 千7 百元，並記違規點數3 點，於法
    並無不合。故本件異議並無理由，應予駁回。
四、據上論斷，應依道路交通案件處理法第19條，裁定如主文。
中    華    民    國    98    年    12    月    30    日
                        交通法庭  法  官  陳芸珮
以上正本證明與原本無異。
如不服本裁定，應於收受送達後5 日內向本院提出抗告狀。
中    華    民    國    98    年    12    月    30    日
                                  書記官  林麗文


司法院資訊處製作；財團法人民間司法改革基金會備份。
